　　　　　　　　　臺灣高等法院刑事判決
上　訴　人　臺灣桃園地方法院檢察署檢察官
被　　　告　鄭英傑
上列上訴人因被告竊盜等案件，不服臺灣桃園地方法院100年度
易字第41號，中華民國100年4月13日第一審判決（起訴案號：臺
灣桃園地方法院檢察署99年度偵緝字第1392號），提起上訴，本
院判決如下：
    主  文
上訴駁回。
    事  實
一、鄭英傑前有多次服用酒類不能安全駕駛動力交通工具而駕駛
    之前科。民國（下同）91年間，經臺灣板橋地方法院91年交
    簡字第645號判決有期徒刑4月，於92年10月26日執行完畢；
    又於98年間經臺灣板橋地方法院98年交易字第649號判決有
    期徒刑3月；又於99年間經臺灣桃園地方法院99年壢交簡字
    第1689號判決有期徒刑5月，於100 年6月19日執行完畢。
二、鄭英傑與謝美珍於98年10月間開始交往而為男女朋友，鄭英
    傑於98年11月18日及19日，利用謝美珍同意借款新臺幣（下
    同）3萬9千元（起訴書認此部分亦係詐領）而交付其所有之
    臺北富邦銀行股份有限公司（下稱臺北富邦銀行）大湳分行
    帳號000000000000號提款卡1張，並告知該提款卡密碼，以
    供鄭英傑提領3萬9千元之機會，竟意圖為自己不法之所有，
    在未經謝美珍同意另行提款之情形下，接續3次於附表所示
    之時間，在附表所示地點之自動付款設備即提款機，使用提
    款卡，擅自輸入謝美珍所告知之提款密碼，使銀行所設自動
    付款設備誤認鄭英傑係有權使用提款卡之人，鄭英傑因而得
    以提領現金，而取得附表所示之款項，共計以此不正方法由
    自動付款設備詐得謝美珍之上開帳戶內存款共計4萬元。嗣
    因謝美珍於98年11月19日補登存摺查看帳戶餘額，始知上情
    。
三、案經謝美珍告訴，由桃園縣政府警察局八德分局報請臺灣桃
    園地方法院檢察署檢察官偵查起訴。
    理  由
壹、程序部分：
    刑事訴訟法第348條規定，上訴得對於判決之一部為之；未
    聲明為一部者，視為全部上訴。對於判決之一部上訴者，其
    有關係之部分，視為亦已上訴。本件檢察官上訴書未載明上
    訴之範圍，且上訴書更直指，原審不另為無罪諭知部分（原
    審有罪判決部分，包括不另為無罪諭知），亦有不當，故認
    檢察官之上訴係針對原審全部判決上訴，合先敘明。
貳、證據能力部分：
一、按被告以外之人於審判外之言詞或書面陳述，除法律有規定
    者外，不得作為證據；又被告以外之人於審判外之陳述，雖
    不符合同法第159 條之1 至第159 條之4 之規定，但經當事
    人於審判程序同意作為證據，法院審酌該言詞陳述或書面陳
    述作成時之情況，認為適當者，亦得為證據。當事人、代理
    人或辯護人於法院調查證據時，知有第159 條第1 項不得為
    證據之情形，而未於言詞辯論終結前聲明異議者，視為有前
    項之同意，刑事訴訟法第159 條第1 項及第159 條之5 分別
    定有明文。本判決下列所引用各該被告以外之人於審判外之
    言詞或書面陳述紀錄，被告於原審行準備程序時同意作為本
    案證據（見原審審易字卷第18頁），迄本院言詞辯論終結前
    ，被告亦未聲明異議，審酌上開證據資料製作時之情況，尚
    無違法不當及證明力明顯過低之瑕疵，亦認為以之作為證據
    應屬適當，揆諸前開規定，該等證據資料均有證據能力。
二、至於卷附之監視錄影翻拍畫面照片係以機械之方式所留存之
    影像，屬非供述證據，無傳聞證據法則之適用，亦非公務員
    違法取得，有證據能力。
、實體部分：
一、上開犯罪事實，業據被告鄭英傑於原審準備程序、審理時及
    本院審理時坦認不諱（見原審審易字卷第18頁，原審易字卷
    第72頁，本院卷第24頁），核與證人即告訴人謝美珍於警詢
    、偵訊及原審審理時指證被告以提款卡提領附表所示款項並
    未經其授權或同意之情節大致相符（見偵卷第7-11頁，偵緝
    卷第38 -39頁，原審易字卷第16頁），復有被告取款之監視
    錄影翻拍照片、謝美珍上開帳戶之存摺內頁影本、跨行歷史
    交易查詢表各1紙在卷可按（見偵卷第18、23、26、28頁）
    ，足認被告之自白與事實相符，本件事證明確，被告犯行堪
    以認定。
二、核被告所為，係犯刑法第339條之2第1項之以不正方法由自
    動付款設備取財罪。被告前後3次提款行為，係於密切接近
    之時、地實行，侵害同一被害人之財產法益，各行為之獨立
    性極為薄弱，依社會通念，難以強行分開，在刑法評價上，
    應屬數舉動之接續實施，合為包括之一行為予以評價，為接
    續犯之實質上一罪。原審審酌被告犯罪之動機、目的、手段
    ，利用告訴人之信任而為本案犯行，對告訴人所生損害程度
    ，迄未賠償告訴人損失，惟犯後坦認犯行，態度尚佳等一切
    情狀，適用刑法第339條之2第1項、第41條第1項前段，刑法
    施行法第1條之1，判決被告拘役55日，並諭知如易科罰金時
    ，以新臺幣一仟元折算一日之標準，並就被告被訴竊盜及98
    年11月13日至15日間之以不正方法由自動付款設備取財犯行
    部分，分別判決無罪及於理由中為不另為無罪之諭知（詳見
    下述理由三），經核尚無不合。檢察官提起上訴，未敘明原
    審判決被告有罪部分，有何不當，則檢察官有關此部分之上
    訴，自無可採。
三、無罪部分及不另為無罪之諭知部分：
(一)、公訴意旨略以：鄭英傑於98年11月13日至15日間某時，在桃
    園縣八德市○○街53號8樓謝美珍住處內，趁謝美珍外出之
    際，徒手竊取謝美珍住處房間床頭櫃盒子內之上開臺北富邦
    銀行帳戶之提款卡（密碼一併在內），持其所竊取謝美珍之
    提款卡，於98年11月15日下午3時56分、59分，插入新北市
    ○○區○○路2段476號「統一超商西堤門市」內之自動提款
    機，輸入密碼，以此不正方法提領2萬元、1萬9千元（兩次
    提款另各扣6元，應係手續費），因認鄭英傑竊取謝美珍提
    款卡部分，係犯刑法第320條第1項之竊盜罪嫌，98年11月15
    日持提款卡提領謝美珍之存款3萬9千元部分，係犯同法第
    339 條之2第1項之以不正方法由自動付款設備取財罪嫌云云
    。
(二)、按犯罪事實應依證據認定之，無證據不得認定犯罪事實；又
    不能證明被告犯罪者，應諭知無罪之判決，刑事訴訟法第15
    4條第2項、第301條第1項分別定有明文。又檢察官就被告犯
    罪事實，應負舉證責任，並指出證明之方法，刑事訴訟法第
    161條第1項亦有明文規定。因此，檢察官對於起訴之犯罪事
    實，應負提出證據及說服之實質舉證責任。再刑事訴訟法上
    所謂認定犯罪事實之證據，係指足以證明被告確有犯罪行為
    之積極證據而言，該項證據必須適合於被告犯罪事實之認定
    ，始得採為斷罪之資料；如未能發現相當證據，或證據不足
    以證明，自不能以推測或擬制之方法，以為裁判基礎；而認
    定犯罪事實所憑之證據，無論係直接證據或間接證據，其為
    訴訟上之證明，須於通常一般人均不致有所懷疑，而得確信
    其為真實之程度者，始得據為有罪之認定，倘其證明尚未達
    到此一程度，而有合理之懷疑存在，本諸無罪推定原則，自
    應為被告無罪之諭知（參看最高法院69年臺上字第4913號、
    40年臺上字第86號、76年臺上字第4986號判例）。次按，告
    訴人（被害人）之指訴，係以使被告受刑事訴追為目的，其
    指訴是否與事實相符，仍應調查其他證據，以資審認，即需
    藉由補強證據之存在，以增強或擔保告訴人陳述之證明力，
    必告訴人（被害人）所述被害情形，無瑕疵可指，且就其他
    方面調查，又與事實相符，始足據為有罪判決之基礎（參看
    最高法院99年臺上字第710號判決）。
(三)、檢察官認被告涉犯前述三之(一)部分之罪嫌，無非係以告訴人
    謝美珍之指訴、被告提款之監視錄影畫面翻拍照片、告訴人
    存摺內頁明細等，為其論據。
(四)、被告堅詞否認竊取告訴人提款卡並於98年11月15日盜領2萬
    元、1萬9千元之犯行，辯稱：當時我跟告訴人是男女朋友，
    同住在告訴人位於陸光街的住處，我跟告訴人說我外面還欠
    4萬元，問告訴人可否借給我，告訴人說她身上沒剩多少錢
    ，但帳戶內還有4萬多元，叫我自己去領，也跟我說密碼，
    98年11月15日我提領2萬元、1萬9千元的這2筆我都有跟告訴
    人講，告訴人也有同意我提領，我就是用這2筆錢來還款，
    我借完之後，有到臺北富邦銀行匯款二次還給告訴人等語（
    見偵緝卷第22頁，原審審易字卷第17頁反面、第18頁，原審
    易字卷第72頁）。經查：
  1.依告訴人帳戶之存摺內頁明細之記載（見偵卷第18頁），被
    告在98年11月15日分二次以提款卡提領謝美珍之存款2萬元
    、1 萬9千元後，確有於翌日（16日）、同年月19日，在臺
    北富邦銀行新莊分行臨櫃分二次以其本名「鄭英傑」具名存
    入現金3萬元、9千元至告訴人上開帳戶內，此有謝美珍之存
    摺影本及該銀行大湳分行99年4月7日北富銀大湳字第099100
    0143號函在卷可稽（見偵卷第18頁、22頁）。倘該提款卡係
    被告所竊，而非告訴人同意交付，被告於98年11月15日以提
    款卡二次提領謝美珍之存款3萬9千元後，斷無又於翌日及隔
    四日後，又「具名」將所盜領之3萬9千元款項悉數存回告訴
    人之帳戶內，如此不僅徒勞無功，反更自曝竊行，此與事理
    即屬有違。況當時告訴人帳戶內之存款數額多達5萬165元（
    見偵查卷第18頁謝美珍存摺影本），被告大可在98年11月15
    日以提款卡初次提領時輕易將之提領一空，並將提款卡棄置
    ，以掩蓋其竊盜行為，實無分成二次以零星小額之方式提領
    ，甚以自己名義至銀行存回3萬9千元。被告所辯，向告訴人
    借提款卡提款，再自己籌錢還款之情節，應屬可信。
  2.況觀諸被告於98年11月15日持提款卡前往二次領款時之監視
    錄影畫面（見偵卷第24頁），被告提款時不僅神態自若，亦
    無頭戴安全帽、臉戴口罩或任何遮掩容貌之情形，苟被告係
    偷竊取得告訴人之提款卡使用，實無於光天化日且在有錄影
    監視之超商內，毫無掩藏、忌憚之提領，則被告是否行竊謝
    美珍之提款卡，並非無疑。
  3.告訴人雖指稱係在被告借宿而伊外出期間遭竊提款卡云云。
    惟就被告何時借宿？告訴人先於警詢時稱：「係在98年11月
    14日凌晨5時許借住我家中」（見偵卷第8頁）；嗣又改稱：
    「係在98年11月13日或14日向我借住並開始住我家，隔天我
    回家，他說要離開，被告總共在我家待了1天1夜，14日當晚
    我回家幫他開門，因為我出門時有將門反鎖，所以被告自內
    無法開門，叫我回去幫他開門。」（見偵卷第9-10頁、偵緝
    卷第39頁，原審易字卷第15頁）。就被告借宿之日期究竟是
    98年11月14日凌晨跨夜至15日晚間（下稱第一種說法），抑
    或98年11月13日跨夜至14日晚間（下稱第二種說法），告訴
    人歷次陳述已有不一。且依第一種說法，告訴人所稱，被告
    遭告訴人鎖在屋內至98年11月15日晚間始離去云云（見偵卷
    第10頁）。此與上開帳戶跨行歷史交易查詢表及卷內監視錄
    影翻拍照片顯示，被告係於98年11月15日下午3時56分57 秒
    在新北市○○區○○路2段476號「統一超商西堤門市」內之
    自動提款機提款之事實，即有不合。如依第二種說法，告訴
    人既稱，於98年11月14日當晚被告離去時均未發現提款卡遭
    竊，迨4日後即19日要存款時始發現提款卡遭竊云云。惟依
    告訴人帳戶之存摺內頁明細之記載，告訴人在98年11月14日
    18時09分54秒尚有至自動櫃員機操作存款之交易情形，有該
    存摺內頁之現金存入交易紀錄摘要欄內「CD存現18時09分54
    秒」之註記為憑（見偵卷第18頁）。則告訴人於98年11月19
    日前，至少在98年11月14日存款而以存摺補登時，自可輕易
    發現與存摺同置之提款卡遭竊之情，足見告訴人所指非無瑕
    疵，實難盡信。
  4.且依告訴人帳戶存摺內頁之記載，告訴人至自動櫃員機交易
    之次數甚屬頻繁，單單98年10月間即達5次，11月上旬（至
    11月15日被告分二次提款共3萬9千元為止）告訴人亦已存款
    二次，告訴人對其密碼，應能熟悉記憶，豈需另將提款卡密
    碼記載在紙條上並與提款卡同置？則告訴人所指密碼與提款
    卡同遭被告所竊乙節，亦不合理。再細核告訴人就其如何記
    載密碼之歷次陳述，先稱：是記在「筆記本」內（見偵卷第
    8頁）；後又改稱：是記載「紙條」上云云（見偵緝卷第38
    頁、原審易字卷第15頁反面），就其密碼記載何處之重要事
    項竟先後為完全不同之陳述，則告訴人此處所述，亦難採信
    。反之，被告所述係告訴人告知其密碼，而非偷取密碼乙情
    ，洵屬可信。且告訴人於警詢自承：「雙方於98年10月間認
    識並開始交往為男女朋友關係」、「被告在98年11月13日、
    14日住在我家裡，前後2次跟我借錢5千多元」（見偵卷第10
    頁、第11頁）。告訴人於原審審理時坦認：「被告有參加伊
    住社區舉辦的抽獎」（見原審易字卷第67頁）。可見二人關
    係匪淺，益徵被告所稱，係告訴人同意借用其提款卡並告知
    密碼之情形，非無可能。
  5.而告訴人電話掛失提款卡及補登存摺之日期均在98年11月19
    日當天，已據臺北富邦銀行函覆並經原審書記官電話查詢在
    卷（見原審易字卷第48、63頁），然因銀行並未留存該次補
    登存摺之時間，已無從查明二者時間先後，惟依告訴人陳述
    發現遭竊情節，竟謂：「係因當時欲拿存摺去銀行存款，而
    發現原本與存摺同置之提款卡不見，伊發現後馬上以電話向
    銀行掛失提款卡」，然經原審向臺北富邦銀行大湳分行查詢
    結果，告訴人電話掛失提款卡之時間係在98年11月19日下午
    「4時42分」，有該行100年3月4日北富銀大湳字第10000000
    07號函及原審100年3月29日辦理刑事案件公務電話紀錄在卷
    可按（見原審易字卷第48、63頁），而銀行受理存戶以存摺
    方式臨櫃存款之營業時間最晚僅至下午3時30分亦為公眾週
    知之事實，告訴人竟稱，係在營業時間外之下午4時42分許
    欲持存摺至銀行辦理存款，其所述，已非無疑。亦無法排除
    告訴人係因將提款卡借予被告使用，而於98年11月19日補登
    存摺查看帳戶餘額後，發覺遭溢領，始電話掛失提款卡之可
    能性。佐以告訴人在98年11月19日初次報案時，指稱遭盜領
    金額為「4萬元」（即扣除被告返還之3萬9千元數額），非
    「7萬9千元」（即被告前後提領5筆之總額），有其98年11
    月25日警詢筆錄在卷可按（見偵卷第7頁），竟與被告所辯
    ：告訴人同意伊98年11月15日提領3萬9千元，但未同意伊98
    年11月18日、19日提領3筆合計4萬元之情節，完全一致。且
    被告業已坦認98年11月18日、19日盜領犯行，但被告惟獨對
    98年11月15日盜領行為一再堅決否認，互稽以觀，就告訴人
    指訴，被告竊取告訴人提款卡並於98年11月15日盜領3萬9千
    元陳述之真實性，存有合理懷疑，自無法憑告訴人之指訴，
    遽為被告有罪之認定。
  6.至檢察官所舉被告提款之監視錄影畫面翻拍照片、告訴人存
    摺內頁明細之證據，僅能證明被告曾持告訴人之提款卡提款
    之事實，尚不足以證明被告係因竊盜而取得告訴人之提款卡
    ，且未經告訴人同意於98年11月15日盜領3萬9千元之事實。
(五)、綜上，被告上開所辯，非無可採，即不能僅以告訴人具有瑕
    疵且無相符佐證之指訴遽認被告犯竊取告訴人提款卡及於98
    年11月15日盜領告訴人之存款3萬9千元，而檢察官所舉其餘
    證據，均不足說服法院形成被告有此部分公訴意旨所載犯行
    之有罪心證。此外，復查無其他積極確切之證據足資認定被
    告有此部分犯行，均不能證明被告此部分之犯罪，原審就被
    告被訴竊盜部分（即竊取提款卡部分）為無罪之諭知。且因
    檢察官認為98年11月15日盜領存款3萬9千元部分，以不正方
    法由自動付款設備取財罪嫌，與前揭起訴經論罪科刑之以不
    正方法由自動付款設備取財罪部分有接續犯之實質上一罪關
    係，原審就此部分不另為無罪之諭知，經核均無不合。
(六)、檢察官循告訴人之請求提起上訴略以：原判決以被告於98年
    11月15日領款3萬9千元，各於同年月16日及19日分別具名存
    款3萬元及9千元至告訴人在臺北富邦銀行帳戶，認被告無竊
    盜之犯意。然原判決既已認定被告於98年11月18日、19日之
    提款4萬元係未經告訴人同意，卻又認定被告盜領後於98年
    11月19日回存之9千元，係為償還前借款領得之3萬9千元，
    理由似有矛盾。況告訴人一再指陳並未借予被告上開帳戶之
    提款卡及密碼，指摘原審判決無罪及不另為無罪係不當云云
    。惟被告對於98年11月18日、19日之提款4萬元係未經告訴
    人同意乙節已坦承不諱，且告訴人之指訴，非全可採信。被
    告取得告訴人上開帳戶之提款卡及密碼，於98年11月15日二
    次提款共計3萬9千元，應係事先徵得告訴人同意而為，均已
    詳如上述，故被告嗣於98年11月16日及19日分別具名回存上
    開帳戶3萬元、9千元，堪認係為償還上開借款3萬9千元，自
    難以被告還款之日期係穿插於其另行逾越告訴人同意取款之
    數額，而自上開帳戶分別領款合計4萬元日期之前後，即認
    原判決所認定被告無罪及不另為無罪諭知部分有何違誤之處
    ，檢察官此部分上訴理由，亦無可採。
四、綜上所述，檢察官之上訴為無理由，應予駁回。
據上論結，合依刑事訴訟法第368條，判決如主文。
本案經檢察官越方如到庭執行職務。
中    華    民    國   100    年    7     月    20    日
                  刑事第十五庭審判長法  官   沈宜生
                                    法  官   賴邦元
                                    法  官   林明俊
以上正本證明與原本無異。
不得上訴。
                                    書記官   徐仁豐
中    華    民    國   100    年    7     月    21    日
刑法第339條之2第1項
意圖為自己或第三人不法之所有，以不正方法由自動付款設備取
得他人之物者，處3年以下有期徒刑、拘役或1萬元以下罰金。
附表：
┌─┬──────┬────────────┬───┐
│編│時間        │地點                    │金額  │
│號│            │                        │      │
├─┼──────┼────────────┼───┤
│1 │98年11月18日│新北市○○區○○路3段35 │2萬元 │
│  │下午6時2分8 │3號「OK便利超商貴陽店」 │      │
│  │秒許（原判決│內設之臺灣新光商業銀行股│      │
│  │誤載為7分50 │份有限公司（下稱新光銀行│      │
│  │秒許）      │）之自動提款機          │      │
├─┼──────┼────────────┼───┤
│2 │98年11月18日│同上之自動提款機        │1萬元 │
│  │下午6時3分22│                        │      │
│  │秒許（原判決│                        │      │
│  │誤載為8分44 │                        │      │
│  │秒許）      │                        │      │
├─┼──────┼────────────┼───┤
│3 │98年11月19日│新北市○里區○○○街1號 │1萬元 │
│  │上午11時55分│「全家便利商店船頭店」內│      │
│  │25秒（原判決│設之臺新國際商業銀行（下│      │
│  │誤載為56分7 │稱臺新銀行）自動提款機  │      │
│  │秒許）      │                        │      │
└─┴──────┴────────────┴───┘